【裁判字號】    89,易緝,164
【裁判日期】    900315
【裁判案由】    竊盜
【裁判全文】
臺灣臺南地方法院刑事判決                        八十九年度易緝字第一六四號
    公訴人  臺灣臺南地方法院檢察署檢察官
    被  告  甲○○
右列被告因竊盜案件，經檢察官提起公訴 (八十七年度偵字第一○六一九號)，本院
判決如左：
    主  文
甲○○竊盜，處有期徒刑參月，如易科罰金，以參佰元折算壹日。
    事  實
一、甲○○基於意圖為自己不法所有之犯意，於民國八十七年八月二十一日八時許，
    竊取乙○○○所有，停放於臺南市○○路國立成功大學醫學院附設醫院前之車號
    ＵＯＮ─三六七號輕型機車，得手後供己騎用。嗣於同日二十二時十分許，在嘉
    義縣民雄鄉臺灣省第一號公路（臺一線）虎尾寮段，為警查獲。
二、案經嘉義縣警察局民雄分局報告臺灣嘉義地方法院檢察署呈請臺灣高等法院臺南
    分院檢察署移轉臺灣臺南地方法院檢察署檢察官偵查起訴。
    理  由
一、訊據被告甲○○矢口否認涉有右揭竊盜犯行，辯稱：「我是於嘉義民雄向朋友借
    車出去買東西，結果半途為警臨檢查獲」，「（在何處向阿福借車的？）在嘉義
    民雄某廟廟埕向阿福借的，我也不知道他的真實姓名，也不知道其住所，我與他
    是在該處玩牌認識的，我向他借車要去買檳榔、香煙，結果就被查獲了」，「（
    何時借車的？）傍晚借一次，後來於晚上十點左右再借時，就被查獲了」云云（
    見本院九十年二月二十二日調查筆錄）。經查：該機車係於八十七年八月二十一
    日上午八時許失竊，此迭據被害人乙○○○於警訊及本院審理中證述明確（見八
    十七年八月二十二日警訊筆錄及本院九十年二月二十六日訊問筆錄），此外，復
    有車輛竊盜、車牌失竊資料個別查詢報表、車籍作業系統、贓物認領保管單各一
    紙附卷可稽，且衡諸常情，被告在該車失竊之際即向其友即綽號「阿福」之男子
    騎乘，殊與常理有違；參以被告自警訊至本院審理中，對「阿福」之住址、年籍
    資料等均一無所知，復對該機車向「阿福」所借用之地點、「阿福」之住所及認
    識之處均前後反覆不一（見嘉義縣警察局民雄分局八十七年八月二十一日警訊筆
    錄、本院八十九年十二月二十八日審理筆錄、九十年二月二十二日訊問筆錄及同
    年三月一日審理筆錄），益徵其係空言杜撰，所辯無非飾卸之詞，不足採信，被
    告犯行堪以認定，應依法論科。
二、核被告所為，係犯刑法第三百二十條第一項之竊盜罪，爰審酌被告之品行、犯罪
    動機、目的係為貪圖方便、手段尚屬輕微、所生之危害及犯罪後之態度等一切情
    狀，量處如主文所示之刑，並諭知易科罰金之折算標準，以示儆懲。查被告行為
    後，刑法第四十一條業已修正，並於九十年一月十日經總統公布，於九十年一月
    十二日生效，茲比較新舊法文修正之結果，其中原舊法第四十一條「犯最重本刑
    為三年以下有期徒刑以下刑之罪，而受六月以下有期徒刑或拘役之宣告，因身體
    、教育、職業或家庭之關係，執行顯有困難，得以一元以上三元以下折算一日，
    易科罰金」之規定，已經修正之新法擴大得易科罰金之範圍，凡「所犯最重本刑
    為五年以下有期徒刑之罪」，符合前開與舊法相同之其他要件下，即得易科罰金
    ，是適用新法即對被告原所犯最重本刑為有期徒刑五年以下之罪者，使其有易科
    罰金之適用，對被告而言，自較有利，依刑法第二條第一項前段之規定，即應適
    用裁判時之新修正刑法第四十一條第一項前段之規定為易科罰金之諭知。
據上論斷，應依刑事訴訟法第二百九十九條第一項前段，刑法第二條第一項前段、第
三百二十條第一項、第四十一條第一項前段，罰金罰鍰提高標準條例第一條前段、第
二條，判決如主文。
本案經檢察官李啟明到庭執行職務
中    華    民    國      九十        年      三      月      十五      日
                                  臺灣臺南地方法院刑事第二庭
                                      審判長法官  侯明正
                                            法官  石家禎
                                            法官  黃翰義
右正本證明與原本無異。
如不服本判決，應於判決送達後十日內，向本院提出上訴狀。
                                          書記官  陳金堂
中    華    民    國      九十        年      三      月      十五      日
附錄本案論罪科刑法條全文：
刑法第三百二十條第一項：
意圖為自己或第三人不法之所有，而竊取他人之動產者，為竊盜罪，處五年以下有期
徒刑、拘役或五百元以下罰金。


司法院資訊處製作；財團法人民間司法改革基金會備份。
